【裁判字號】    96,訴,1805
【裁判日期】    970321
【裁判案由】    清償債務
【裁判全文】
臺灣桃園地方法院民事判決              96年度訴字第1805號
原      告    甲○○○
被      告    乙○○
上列當事人間請求清債務事件，於民國97年3 月7 日言詞辯論終
結，本院判決如下：
    主    文
被告應給付原告新臺幣伍拾伍萬元，及自民國九十六年十一月一
日起至清償日止，按年息百分之五計算之利息。
訴訟費用由被告負擔。
本判決於原告以新臺幣壹拾玖萬元供擔保後，得假執行。
    事實及理由
一、原告起訴主張：
  (一)被告與原告之女張淑娟原係夫妻關係，於民國90年6 月20日
    離婚，離婚協議書第6 條明定「女方為購屋向女方之母甲○
    ○○借款五十五萬元，男方同意償還女方之母上開借款」。
    此係因被告與張淑娟簽立離婚協議書前，曾協商離婚時之財
    產分配情事，因雙方紡定二人婚姻存續中所購買之房地分歸
    男方，故購買房地所貸款項 (包括銀行貸款及私人貸款)即
    由男方負擔；而被告知悉張淑娟為購屋向原告借款55萬元，
    故約定由被告負擔該55萬元借款，其後簽立離婚協議書時，
    雙方在律師見證下確認上開約定。
  (二)按「以契約訂定向第三人為給付者，要約人得請求債務人向
    第三人為給付，其第三人對於債務人亦有直接請求給付之權
    」、「第三人對於前項契約，未表示享受其利益之意思前，
    當事人得變更其契約或撤銷之」，民法第269 條第1 、2 項
    定有明文。原告於被告與張淑娟簽立離婚協議書前即已經由
    張淑娟之告知，而知悉渠等將約定由被告返還55萬元予原告
    並接受之；張淑娟於簽立離婚協議書後，除告知已為上開約
    定外，並將該協議書出示原告了解；故依上開規定，原告對
    被告自有直接請求給付55萬元之權利。然迄今已6 年多，被
    告經多次催討，仍未償還上開債務分文。又原告聲請支付命
    令，法院將支付命令聲請狀送達被告時，即應視為催告，且
    其期間亦已逾一個月，應符合民法第478 條之規定。再被告
    以張淑娟之名義搭的民間互助會，每月一萬元的會，約40期
    ，是在被告離婚不久，就給被告去還債，與本件離婚協議書
    所載之55萬元無關，爰依法提起本件訴訟等語。並聲明：除
    供擔保金額外，餘如主文所示。
二、被告則以：
    積欠原告之前開55萬元已經還了，離完婚後就還完全部款項
    ，但伊無任何證據可證明。對於離婚協議書之形式上及實質
    上真正沒有意見，除了前開互助會款項外，伊並未另支付其
    他款項等語資為抗辯。並聲明：原告之訴及其假執行之聲請
    均駁回。
三、得心證之理由：
  (一)本件原告主張之事實，已據其提出與所述相符之離婚協議書
    乙紙為證，被告對前開離婚協議書之真正當庭表示不爭執，
    自堪信原告之主張為真實。
  (二)被告雖辯稱：積欠原告之前開55萬元已經還了，離完婚後就
    還完全部款項云云，惟當庭自承並無任何證據可證明，復未
    舉其他事證以明其說，其空言否認，本院自無從遽予憑信。
  (三)從而，原告依民法第269 條規定請求被告給付55萬元元，並
    自支付命令送達翌日（被告於支付命令異議狀自陳於96年10
    月31日收受本院96年度促字第49054 號支付命令）即96年11
    月1 日起至清償日止，按年息5%計算之利息，為有理由，應
    予准許。
四、假執行之宣告：
    原告陳明願供擔保，請求宣告假執行，核無不合，茲酌定相
    當之擔保金額，予以准許。
五、結論：
    本件原告之訴為有理由，依民事訴訟法第78條、第390條第2
    項，判決如主文。
中    華    民    國    97    年    3     月    21    日
                  民事第三庭    法  官  汪智陽
以上正本證明與原本無異。
如對本判決上訴，須於判決送達後20日內向本院提出上訴狀。
                                書記官  林君燕
中    華    民    國    97    年    3     月    21    日


司法院資訊處製作；財團法人民間司法改革基金會備份。
